【裁判字號】    98,抗,1955
【裁判日期】    981229
【裁判案由】    聲明異議
【裁判全文】
臺灣高等法院民事裁定                  98年度抗字第1955號
抗  告  人  乙○○
上列抗告人因與相對人甲○○間假扣押事件聲明異議，對於中華
民國98年11月4日臺灣板橋地方法院98年度執事聲字第78號裁定
提起抗告，本院裁定如下：
    主  文
抗告駁回。
抗告訴訟費用由抗告人負擔。
    理  由
一、按假扣押非有日後不能執行或甚難執行者，不得為之；又請
    求及假扣押之原因，應釋明之；前項釋明如有不足，而債權
    人陳明願供擔保或法院認為適當者，法院得定相當之擔保，
    命供擔保後為假扣押，民事訴訟法第526條第1項、2項定有
    明文。所謂假扣押之原因，即債務人有日後不能強制執行或
    甚難執行之虞，或應在外國為強制執行者，同法第523條亦
    有明定。是債權人就請求及假扣押之原因，即因請求標的之
    現狀變更，有日後不能強制執行，或甚難執行之情事，如債
    務人浪費財產、增加負擔，或就財產為不利益處分，將成為
    無資力之狀態，或將移住遠地、逃匿無蹤、隱匿財產等，應
    提出可使法院信其主張為真之證據釋明之，必待釋明有所不
    足，而債權人陳明願供擔保以補釋明不足，始得准為假扣押
    ；若債權人未釋明假扣押之原因，即不符假扣押之要件。
二、本件抗告人主張對相對人有贍養費請求權，因相對人未給付
    贍養費，聲請對相對人之財產為假扣押，原法院司法事務官
    以98年司裁全字第55號裁定准如所請，相對人聲明異議，原
    法院以抗告人於假扣押聲請狀中僅泛稱：「近聞債務人正將
    所有財產搬遷隱匿，日後怕有甚難執行之虞」，然未提出任
    何可供法院即時調查之證據，難認本件已有釋明其假扣押之
    原因之情形，未釋明假扣押原因，司法事務官逕准抗告人聲
    請命供擔保後對相對人財產為假扣押，尚有未洽，因而廢棄
    司法事務官所為准供擔保後假扣押裁定。抗告人雖以相對人
    之公司仍營業正常，相對人名下亦擁有不動產，但拒不支付
    積欠之新台幣41萬元為由，提起抗告。惟查，抗告人聲請假
    扣押相對人之財產，就其請求之原因，雖提出郵局存摺節本
    、離婚協議書、存證信函等件影本（見保全程序卷第3至7頁
    ）以為釋明。惟就假扣押之原因，即相對人有何浪費財產、
    增加負擔、或就其財產為不利益之處分，致有日後不能強制
    執行或甚難執行之虞等情事，並未提出任何可使法院信其主
    張為真實之證據，難認抗告人就假扣押之原因已盡釋明之責
    ，縱陳明願供擔保，亦無足補釋明之欠缺，原法院司法事務
    官遽以准許抗告人假扣押之聲請，即有未合，原法院依相對
    人之聲明異議予以廢棄，核無不合。抗告意旨仍執陳詞，指
    摘原裁定不當，求予廢棄，為無理由。
三、據上論結，本件抗告為無理由。依民事訴訟法第495條之1第
    1項、第449條第1項、第95條、第78條，裁定如主文。
中    華    民    國    98    年    12    月    29    日
                    民事第十一庭
                        審判長法  官  鄭雅萍
                              法  官  劉坤典
                              法  官  徐福晉
正本係照原本作成。
不得抗告。
中    華    民    國    99    年    1     月    5     日
                              書記官  黃瑞芬

司法院資訊處製作；財團法人民間司法改革基金會備份。
